【裁判字號】    89,訴,1173
【裁判日期】    890630
【裁判案由】    偽造文書等
【裁判全文】
臺灣高雄地方法院刑事判決                    八十九年度訴字第一一七三號
    公訴人  臺灣高雄地方法院檢察署檢察官
    被  告  乙○○
右列被告因偽造文書等案件，經檢察官提起公訴（民國八十九年度偵字第八五九０號
），本院判決如左：
    主  文
乙○○連續行使偽造私文書，足以生損害於他人，處有期徒刑捌月，緩刑年，緩刑
期內付保護管束。
民國八十九年四月十日以新化郵局局號0000000號，帳號0000000，戶
名甲○○之存摺領取新臺幣八萬元時在取款條偽造「甲○○」之印文壹個及「甲○○
」之署名壹個及民國八十九年四月十四日以新化郵局局號0000000號，帳號0
000000，戶名甲○○之存摺領取六萬元時在取款條偽造「甲○○」之印文壹個
及「甲○○」之署名壹個均沒收。
    事  實
一、乙○○基於概括之犯意，先於民國八十九年四月二日晚上八時十分許，與其女友
    至高雄市○○街十巷十巷二四號其女友之家中，意圖為自己不法之所有，趁無人
    注意之際，進入其女友之兄甲○○房間內，竊取其皮夾之郵局提款卡，旋於當晚
    八時五十分前往高雄市○○路第一銀行提款機盜領新臺幣（下同）二萬元。又意
    圖為自己不法之所有，再於同晚八時五十三分前往郵局八十三支局盜領三萬元。
    嗣因甲○○存款餘額尚有十五萬餘元，乙○○乃基於行使偽造私文書之概括犯意
    ，於翌日上午十一時十分，利用陪女友至甲○○家中之機會，竊取甲○○之郵局
    存摺存摺，再於同年月五日託不知情刻印之人偽刻甲○○，於同月十日在高雄市
    ○○區○路煉油廠旁郵局內，在取款條上偽造甲○○之署名及偽鈐前揭甲○○印
    章，書立八萬元金額後提出給郵局人員，使郵局人員陷於錯誤而交付八萬元給乙
    ○○，同月十四日，乙○○又在高雄市三民區○○○路郵局內，在取款條上偽簽
    乙○○之姓名及偽鈐前揭偽刻之印章並書立金額六萬元後，向郵局人員提出前揭
    取款條後，該人員陷於錯誤而交付六萬元現金給乙○○，嗣因乙○○發現存摺不
    見報警後發現上情。
二、案經高雄市政府警察局楠梓分局報請臺灣高雄地方法院檢察署檢察官偵查起訴。
    理  由
一、右揭事實，業據被告乙○○於警訊時及偵審中供認不諱，並有被害人乙○○之指
    述在卷可稽，復有贓物領領保管收據及存摺明細表影本附卷可佐，被告罪證明確
    ，犯行洵可認定。
二、核被告乙○○所為，係犯刑法第二百十六條行使同法第二百十條之偽造私文書罪
    、第三百二十條第一項竊盜罪、第三百三十九條第一項之詐欺取財罪、第三百三
    十九條之二第一項違法由自動付款設備取得他人之物罪。被告偽造印章、印文行
    為為偽造私文書行為所吸收，偽造私文書行為又被行使偽造私文書行為所吸收，
    即前揭被吸收之行為均不另論罪。被告數次行使偽造私文書行為、竊盜行為、詐
    欺取財行為、違法由自動付款設備取得他人財物行為，均係時間緊接而分犯相同
    構成要件之罪，顯分別各出於概括之犯意為之，為前揭行使偽造私文書罪、竊盜
    罪、詐欺取財罪、違法由自動付款設備取得他人財物罪之連續犯，爰依刑法第五
    十六條之規定各以一罪論。又被告之竊盜行為與違法由自動付款設備取得他人財
    行為間，及竊盜與行使偽造私文書，行使偽造私文書與詐欺取財罪間，有方法結
    果牽連關係，爰從一重論以被告連續行使偽造私文書罪。審酌被告犯罪之動機、
    目的、素行、犯後態度等一切情狀，爰酌情量處如主文所示之刑。又查被告前未
    曾受有期徒刑以上刑之宣告，本院認被告所受之宣告刑，以暫不執行為適當，併
    予宣告緩刑三年，緩刑期內付保護管束。又被告於八十九年四月十日以新化郵局
    局號0000000號，帳號0000000，戶名甲○○之存摺領取八萬元時
    在取款條偽造「甲○○」之印文一個及「甲○○」之署名一個及八十九年四月十
    四日以新化郵局局號0000000號，帳號0000000，戶名甲○○之存
    摺領取六萬元時在取款條偽造「甲○○」之印文壹個及「甲○○」之署名一個均
    ，均依刑法第二百十九條之規定沒收。另偽造之印章並未扣案，復據被告供明業
    已丟棄，爰不為沒收諭知，附此明。
據上論斷，應依刑事訴訟法第二百九十九條第一項前段，刑法第五十六條、第二百十
六條、第二百十條、第三百二十條第一項、第三百三十九條第一項、第三百三十九條
之二第一項、第五十五條、第七十四條第一款、第九十三條第一項、第二百十九條，
罰金罰鍰提高標準條例第一條前段，判決如主文。
本案經檢察官王啟明到庭執行職務。
中    華    民    國      八十九      年      六      月      三十      日
                                臺灣高雄地方法院刑事第三庭
                                    法  官  周  志  賢
右正本證明與原本無異。
如不服本判決，應於判決送達後十日內，向本院提出上訴狀。
                                    書記官  黃  順  命
中    華    民    國      八十九      年      六      月      三十      日
附錄本判決論罪之法條：
刑法第三百二十條第一項
  意圖為自己不法之所有或第三人不法之所有，而竊取他人之動產者，為竊盜罪，處
  五年以下有期徒刑、拘役或五百元以下罰金。
刑法第三百三十九條第一項
  意圖為自己或第三人不法之所有，以詐術使人將本人或第三人之物交付者，處五年
  以下有期徒刑、拘役或科或併科一千元以下罰金。
  以前項方法得財產上不法之利益或使第三人得之者亦同。
  前二項之未遂犯罰之。


司法院資訊處製作；財團法人民間司法改革基金會備份。
